臺灣苗栗地方法院刑事判決　　　　　　　　　　　　　八十九年度易字第八八九號
　　公　訴　人　臺灣苗栗地方法院檢察署檢察官
　　被　　　告　戊○○
右列被告因竊盜案件，經檢察官提起公訴（八十九年度偵字第三七七六號），暨同署
檢察官移送併辦（八十九年度偵字第四三四六號、第四七五二號），本院判決如左：
    主  文
戊○○連續帶兇器竊盜，累犯，處有期徒刑壹年。扣案之起子貳支及手電筒壹支，
均沒收。
    事  實
一、戊○○曾有違反麻醉藥品管理條例及水利法、竊盜罪、贓物罪、妨害秩序罪及偽
    造有價證券罪等多項前科，並曾分別於民國八十五年一月十六日及同年五月六日
    ，因違反麻醉藥品管理條例，經新竹地方法院判處有期徒刑一年及一年三月確定
    ，並於八十五年四月二十五日入監服刑，於八十六年六月十八日縮刑假釋期滿執
    行完畢，猶不知悔改；復基於意圖為自己不法所有之概括犯意，先於八十九年九
    月八日凌晨，攜其所有之手電筒一支，在苗栗縣苗栗市○○街一帶搜尋行竊目標
    。迨於同日凌晨一時五十分許，見己○○所有，停放於苗栗市○○街一四三巷十
    八號前之車號Ｗ四—一七九五號自用小客車車門未上鎖，認有機可趁，竟徒手竊
    取車內之火龍果二十一顆、錄音帶二捲及陽眼鏡一副等物得手。嗣為莊敬巡守隊
    隊員江永興發現報警當場查獲，並在戊○○身上扣得前述贓物（業經發還己○○
    ）及行竊所用之手電筒一支，始悉上情。戊○○仍不以為足，續於八十九年九月
    二十八日凌晨間，在苗栗縣苗栗市○○路與中山路口，趁無人之際，以石頭敲破
    丁○○所有之ＭＩ─五０二六號自用小客車之車窗，竊取車內丁○○所有之身分
    証、駕照各乙張、空白支票三張、印章乙枚等物，嗣經警循線查獲，並於戊○○
    苗栗市○○里○○街一巷二十號住處，扣得上開丁○○所有之身分証、駕照各乙
    張、空白支票三張、印章乙枚等物。戊○○再於八十九年十月十六日凌晨一時許
    至三時許，連續在苗栗縣苗栗市文山里農場四十八號旁，以其所有之客觀上足為
    兇器之起子二支，以敲破車窗之方式，先後竊取庚○○所有ＬＴ─六六六八號自
    用小客車內之吸油紙二盒、保險卡乙張、行動電話耳機乙組、太陽眼鏡乙支，甲○○所有六Ｈ─四四五六號自用小客車內內之洗車券二十張、電源切斷器乙個、
    ＣＤ唱片二十四張，戊○○得手後並將上開贓物置於其所有之ＩＫＰ─九二一號
    重機車內後，再以上開方式在同市○○路八六五號前，竊取乙○○所有ＬＵ─五
    九二八號自用小客車內之機車行車執照乙張、自用小客車行車執照乙張、皮夾乙
    個，戊○○得手後，為被害人乙○○發現，戊○○即沿國華路方向逃逸，被害人
    乙○○則自後追趕，適苗栗縣警察局苗栗分局文山派出所巡邏員警經過，警員即
    下車共同圍捕，於同市○○路三六五號後方菜園，為警當場查獲，並扣得上開贓
    物及戊○○所有之起子二支及手電筒一支。
二、案經苗栗縣警察局苗栗分局移送臺灣苗栗地方法院檢察署檢察官偵查起訴及同署
    檢察官移送併辦。
    理  由
一、訊據被告固坦承上開竊取己○○所有自用小客車內之火龍果二十一顆、錄音帶二
    捲及陽眼鏡一副等物之事實，核與被害人己○○、証人江永興指述情節均屬相符
    ，並有贓物認領保管單在卷可參。惟矢口否認竊取丁○○之身分証、駕照各乙張
    、空白支票三張、印章乙枚，庚○○之吸油紙二盒、保險卡乙張、行動電話耳機
    乙組、太陽眼鏡乙支，甲○○所有之洗車券二十張、電源切斷器乙個、ＣＤ唱片
    二十四張，乙○○所有之機車行車執照、自用小客車行車執照各乙張、皮夾乙個
    。辯稱：上開贓物均係苗栗縣頭屋鄉象山村二十六號「徐毓城」放伊車上、放伊
    家中云云。經查，被告戊○○對右開事實於警訊中業經坦承不諱，核與被害人丁○○、庚○○、甲○○、乙○○指述情節均屬相符，且上開丁○○之身分証、駕
    照各乙張、空白支票三張、印章乙枚，庚○○之吸油紙二盒、保險卡乙張、行動
    電話耳機乙組、太陽眼鏡乙支，甲○○所有之洗車券二十張、電源切斷器乙個、
    ＣＤ唱片二十四張，乙○○所有之機車行車執照、自用小客車行車執照各乙張、
    皮夾乙個，或於戊○○住處查獲或於戊○○之機車上查獲，又証人丙○○即承辦
    警員於本院調查時証稱：「問：描述當時查獲情形？答：我們當初根據被害人檢
    舉，我們之前有申請搜索票，但被告不在，所以沒有進去搜，第二天被告因另涉
    竊盜案，我們得知消息，經被告同意去被告暫住地看，我們進去看到被告桌上散
    有印章壹枚、翁駕照、身分證、支票、後有與被害人聯絡，桌上還有一些非屬被
    告及翁之證件，但有通知，但通知不到，僅翁有聯絡上，被告說八九年九月二十
    八日那天他有路過，敲破車窗拿到的，在查獲現場我們有問，被告說是朋友寄放
    的，但帶回警局後，承認是敲破車窗拿的。問：為何被告在警局願意承認？答：
    先作被告筆錄，再通知被害人作筆錄，被告說本件有身分證、印章所以記得，其
    餘因年紀大，記不清楚。問：本件有無刑求恐嚇被告？答：無。我們都依法行事
    ，不可能刑求。前一天搜索，被告不在，第二天因被告另涉竊盜案，文山派出所
    查獲後，我們知道被告到案，另有被害人怕被報復，所以沒有做筆錄，被害人說
    被告拿他的皮包及證件，然後說晨跑時撿到的要還被害人，我們進去被告暫住處
    就看到了，依鄰居說，已經有人進去帶走一包東西。」等語（參見本院九十年八
    月十日訊問筆錄）足認被告戊○○於警訊中之自白為實在。況被告戊○○辯稱：
    上開贓物係徐毓城所置放云云，經本院向戶政機關及警察機查証，均稱無此人，
    分別有苗栗縣頭屋鄉戶政事務所九十一年三月二十二日頭鄉戶字第二五五號函及
    苗栗縣警察局九十一年二月二十五日苗警戶字第０九一０００四二八九號函在卷
    可參，亦認被告戊○○顯係臨訟卸責之詞。綜上所述，事証已臻明確，被告所辯
    均非可採，其犯行堪以認定。
二、核被告戊○○所為，係犯刑法第三百二十條第一項竊盜罪、同法第三百二十一條
    第一項第三款之加重竊盜罪。次查被告先後多次竊盜之犯行，時間緊接，方法相
    似，觸犯構成要件相同之罪名，顯係基於概括之犯意反覆為之，應依連續犯之規
    定論以帶兇器竊盜一罪並加重其刑。檢察官移送併辦部分，與已起訴部分因有
    連續犯之裁判上一罪關係，為起訴效力所及，本院自得併予審理，併此敘明。又
    被告有事實欄所載論罪科刑執行情形，有本院被告全國前案紀錄表可考，其於有
    期徒刑執行完畢後，五年內再犯有期徒刑以上之本罪，為累犯，依法應遞加重其
    刑。爰審酌被告行為後否認犯行，顯見並無悔意及被告之品行、犯罪之動機、目
    的、手段、所生之危害及犯罪後之態度等一切情狀，量處如主文所示之刑。扣案
    起子二支及手電筒一支，係被告所有，供犯罪所用之物，應依刑法第三十八條第
    一項第二款，宣告沒收。
據上論斷，應依刑事訴訟法第二百九十九條第一項前段，刑法第五十六條、第三百二
十一條第一項第三款、第四十七條、第三十八條第一項第二款，罰金罰鍰提高標準條
例第一條前段，判決如主文。
本案經檢察官呂曾達到庭執行職務。
中      華      民      國    九十一    年      五      月     十五     日
                                  台灣苗栗地方法院刑事庭
                                          法  官  姚  銘  鴻
右正本證明與原本無異。
如不服本判決，應於判決送達後十日內向本院提出上訴狀( 應附繕本 )。
                                          書記官  劉  秋  雯
中      華      民      國     九十一     年     五     月     十五     日
附論本判決論罪科刑法條：
刑法第三百二十一條第一項第三款：
犯竊盜罪而有左列情形之一者，處六月以上五年以下有期徒刑。
第三款：攜帶兇器而犯之者。
